sl-SI: Velikost blazinice za štampiljke: Po meri/nestandardno; Jumbo; Veliko; Mikro; Mini; Majhno; Standardno; Drugo
zh-CN: 印台尺寸: 自定义/非标准; 超大号; 大号; 微型; 迷你; 小号; 标准号; 其他
ro-RO: Dimensiunea tamponului de cerneală: Personalizată/Non-standard; Jumbo; Mare; Micro; Mini; Mică; Standard; Altele
da: Størrelse på stempelpude: Brugerdefineret/ikke-standard; Jumbo; Stor; Mikro; Mini; Lille; Standard; Andet
lt-LT: Rašalo pagalvėlės dydis: Pasirinktinis / nestandartinis; Labai didelis; Didelis; Mikro; Mini; Mažas; Standartinis; Kita
th: ขนาดแผ่นหมึก: กำหนดเอง/ไม่ได้มาตรฐาน; จัมโบ้; ใหญ่; ไมโคร; มินิ; เล็ก; มาตรฐาน; อื่นๆ
nb: Størrelse på blekkpute: Tilpasset / ikke-standard; Jumbo; Stor; Mikro; Mini; Liten; Standard; Annet
ko: 잉크 패드 사이즈: 맞춤형/비표준; 점보; 라지; 마이크로; 미니; 스몰; 스탠다드; 기타
it: Dimensione del tampone d'inchiostro: Personalizzato/non standard; Gigante; Grande; Micro; Mini; Piccolo; Standard; Altro
vi: Kích thước miếng mực: Tùy chỉnh/Không tiêu chuẩn; Cực lớn; Lớn; Siêu nhỏ; Mini; Nhỏ; Tiêu chuẩn; Khác
fr: Taille du tampon encreur: Personnalisé/non standard; Géant; Grand; Micro; Mini; Petit; Standard; Autre
nl: Inktkussen maat: Aangepast/Niet-standaard; Jumbo; Groot; Micro; Mini; Klein; Standaard; Overige
el: Μέγεθος ταμπόν μελανιού: Προσαρμοσμένο/Μη τυπικό; Jumbo; Μεγάλο; Πολύ μικρό (Micro); Μίνι; Μικρό; Τυπικό; Άλλο
en: Ink pad size: Custom/Non-standard; Jumbo; Large; Micro; Mini; Small; Standard; Other
cs: Velikost inkoustové podložky: Vlastní / nestandardní; Jumbo; Velká; Mikro; Mini; Malá; Standardní; Jiné
tr: Mürekkep pedi bedeni: Özel/standart dışı; Jumbo; Büyük; Mikro; Mini; Küçük; Standart; Diğer
pt-BR: Carimbeira tamanho: Personalizado/Fora do padrão; Jumbo; Grande; Micro; Mini; Pequeno; Padrão; Outro
ja: インクパッドのサイズ: カスタム/非標準; ジャンボ; ラージ; マイクロ; ミニ; スモール; スタンダード; その他
pt-PT: almofada de tinta: Personalizado/não padrão; Jumbo; Grande; Micro; Mini; Pequeno; Padrão; Outro
bg-BG: Размер на мастиления тампон: По поръчка/нестандартен; Джъмбо; Голям; Микро; Мини; Малък; Стандартен; Други
sk-SK: Veľkosť atramentového vankúšika: Vlastná/neštandardná; Jumbo; Veľká; Mikro; Mini; Malá; Štandardná; Iné
zh-TW: 印台尺寸: 自訂/非標準; 特大; 大; 微型; 迷你; 小; 標準; 其他
pl: Rozmiar poduszki tuszującej: Niestandardowy; Bardzo duży; Duży; Mikro; Mini; Mały; Standardowy; Inny
hu: Tintapárna mérete: Egyéni/nem szabványos; Óriás; Nagy; Mikro; Mini; Kicsi; Normál; Egyéb
fi: Mustetyynyn koko: Mukautettu/Ei-standardi; Jumbo; Suuri; Mikro; Mini; Pieni; Standardi; Muu
de: Größe des Stempelkissens: Benutzerdefiniert/Sondergröße; Jumbo; Groß; Mikro; Mini; Klein; Standard; Sonstige
sv: Stämpeldynans storlek: Anpassad/icke-standard; Jumbo; Stor; Mikro; Mini; Liten; Standard; Övrigt
es: Tamaño de la almohadilla de tinta: Personalizado/no estándar; Jumbo; Grande; Micro; Mini; Pequeño; Estándar; Otro
ru: Размер штемпельной подушки: Пользовательский/нестандартный; Джамбо; Большой; Микро; Мини; Маленький; Стандартный; Другое
hr-HR: Veličina jastučića s tintom: Prilagođeno / nestandardno; Jumbo; Veliko; Mikro; Mini; Malo; Standardno; Ostalo